# 非经常性损益所得税影响金额

提问人：pangniu8 时间：2017-04-06 19:28:51
陈老师：你好@chenyiwei ，公司本年度亏损，确认递延所得税资产，本期收到的政府补助计入营业外收入，作为非经常性损益，怎么计算非经常性损益所得税影响金额？是 0 ，还是，政府补助金额*25%，谢谢

回答人：chenyiwei
请参考《瑞华研究 2010 ～ 2016 汇编》之“问题5-4-8（关于非经常性损益的所得税影响金额）”、“问题5-4-9（非经常性损益项目所得税影响数的计算）”。 如果虽然本期亏损，但已就可抵扣暂时性差异和可弥补亏损全额确认了递延所得税资产，且非经常性损益项目均有所得税影响的，则本期非经常性损益项目的所得税影响仍为其金额乘以适用税率。